#Carga las librerias necesarias para el script
```{r Librerias, echo=TRUE, message=FALSE, warning=FALSE}
if (!require("pacman")) install.packages("pacman")
pacman::p_load(tidyverse, nortest, ggplot2,car,ggpubr,rstatix)

```
install.packages('rstatix')

# Lee los datos ordenados
```{r Cargando_datos, echo=TRUE, message=FALSE, warning=FALSE}
media_grupo_1_repeat_congruent <- 1005760542
media_grupo_1_repeat_incongruent <- 9801470719
media_grupo_1_mixing_repeat <- 9929538071
media_grupo_1_switch_congruent <- 1447280769
media_grupo_1_switch_incongruent <- 1341485363
media_grupo_1_mixing_switch <- 1394383066
media_grupo_1_mixing_general <- 1193668437
media_grupo_1_pure_congruent <- 7205732078
media_grupo_1_pure_incongruent <- 7003612001
media_grupo_1_pure <- 710467204

media_grupo_2_repeat_congruent <- 1071072508
media_grupo_2_repeat_incongruent <- 1136917636
media_grupo_2_mixing_repeat <- 1103995072
media_grupo_2_switch_congruent <- 1154865055
media_grupo_2_switch_incongruent <- 1271610714
media_grupo_2_mixing_switch <- 1213237885
media_grupo_2_mixing_general <- 1158616478
media_grupo_2_pure_congruent <- 7461719319
media_grupo_2_pure_incongruent <- 705117066
media_grupo_2_pure <- 725644499


BD_1 <- read.csv(file = "copia grupo 1 - grupo 1.csv")
BD_2 <- read.csv(file = "copia grupo 2 - grupo 2.csv")
str(BD_1)
str(BD_2)
``` 

```{r Borrando_nas, echo=TRUE}
BD_1 <- na.omit(BD_1)
BD_1
BD_2 <- na.omit(BD_2)
BD_2
```

BD <- merge(x= BD_1, y= BD_2, all= TRUE)
BD

```{r Descriptivos, echo=TRUE, message=FALSE, warning=FALSE}
BD %>% group_by(Grupo) %>% summarise(
  media= mean(Tiempo.de.Cuidado),
  mediana= median(Tiempo.de.Cuidado),
  ds= sd(Tiempo.de.Cuidado),
  varianza= var(Tiempo.de.Cuidado),
  minimo= min(Tiempo.de.Cuidado),
  maximo= max(Tiempo.de.Cuidado),
  muestra= n(),
  error_estandar=ds/sqrt(muestra),
  i_confianza_low= media-2*error_estandar,
  i_confianza_up= media+2*error_estandar
) %>% na.omit()
```

```{r Borrando_nas, echo=TRUE}
BD<- na.omit(BD)
BD
```

# Comprobación de los supuestos de normalidad y homogeneidad de varianzas -----------
## Normalidad de cada grupo -----------
    # Prueba de hipótesis: Kolmogorov Smirnov con modificación de Lilliefors
    lillie.test(BD$Tiempo.de.Cuidado..hrs.[BD$Grupo== 1]) 
    lillie.test(BD$Tiempo.de.Cuidado..hrs.[BD$Grupo== 2])
    #no usamos lilliefors porque la muestra del grupo 1 es 4.
    
```{r prueba_normalidad, echo=TRUE, message=FALSE, warning=FALSE}
shapiro.test(BD$Tiempo.de.Cuidado[BD$Grupo==1]) 
shapiro.test(BD$Tiempo.de.Cuidado[BD$Grupo==2]) 

```

Visualización
    ggplot(BD, aes(x=Tiempo.de.Cuidado, color=Grupo)) +
      geom_density() +
      scale_color_manual(values = c("#42D9C8","#D63230"))+
      theme_minimal()+
      labs(title = 'Distribución por Grupo de madre.',
           color = 'Grupo',
           x = 'Tiempo de Cuidado', 
           y='Densidad',
           caption="Prueba de Shapiro-Wilk:
           Grupo 1: p= 0.001241
           Grupo 2: p=0.901")
## Homogeneidad de varianzas/Homocedasticidad ---------------
bartlett.test(BD$Tiempo.de.Cuidado~BD$Grupo)
#Visualización
ggplot(data = BD, aes(x =as.character(Grupo), y = Tiempo.de.Cuidado, colour = Grupo)) +
      geom_boxplot() +
      labs(title = 'Tiempo de Cuidado por grupo de madre.',
           x = 'Grupo de Madres',
           y = 'Tiempo de Cuidado',
           caption = "Tiempo de Cuidado medido por PHQ-9 
           Test de Barlett: p=0.007952") +
      theme_bw() +
      theme(legend.position='none')
#U-Mann
```{r}
coin::wilcox_test(Tiempo.de.Cuidado ~ as.factor(Grupo), data = BD, distribution = "exact", conf.int=0.95)

```
```{r tamanio_efecto, echo=TRUE, message=FALSE, warning=FALSE}
effsize::cohen.d(formula=Tiempo.de.Cuidado~Grupo, data=BD, paired=F)
```

```{r Boxplot_dep, echo=TRUE, message=FALSE, warning=FALSE}
ggplot(data = BD, aes(x =as.character(Grupo), y = Tiempo.de.Cuidado, colour = Grupo)) + geom_boxplot() +
      labs(title = 'Tiempo de Cuidado por grupo de madre.',
           x = 'Grupo de Madres',
           y = 'Tiempo de Cuidado') + geom_label(label="Mann-Whithney, p=0.03175",x=1,y=7,label.size=0.0008)+
      theme_bw() +
      theme(legend.position='none')
```

    

#Normalidad tiempos
```{r}
BD %>%
  group_by(Grupo) %>%
  shapiro_test(M_R_Congruent, M_R_Incongruent, M_S_Congruent, M_S_Incongruent, Pure_Congruent, Pure_Incongruent)
```
```{r}
bartlett.test(BD$M_S_Incongruent~BD$Grupo)
bartlett.test(BD$M_S_Congruent~BD$Grupo)
```

#ANOVA FActorial
```{r}
BDgud <- read.csv(file = "time_mamis1.csv")
BDgud
```
```{r}

BDgud$Congruencia[BDgud$Congruencia=="congruent"]<-"congruente"
BDgud$Congruencia[BDgud$Congruencia=="incongruent"]<-"incongruente"
BDgud$Grupo[BDgud$Grupo=="1"]<-"Sin horario laboral fijo"
BDgud$Grupo[BDgud$Grupo=="2"]<-"Con horario laboral fijo"
BDgud$Bloque[BDgud$Bloque=="Both"]<-"Puro"
BDgud$Bloque[BDgud$Bloque=="Repeat"]<-"Repetición"
BDgud$Bloque[BDgud$Bloque=="Switch"]<-"Alterno"
BDgud <- cbind(ID=1:nrow(BDgud),BDgud)
BDgud <- BDgud %>% convert_as_factor(Bloque,ID, Congruencia, Grupo)
BDgud <- BDgud%>% select (-X)

BDgud

```
values <-sapply(lapply(BDgud,unique), length)
values
lapply(BDgud[c('Bloque', 'ID','Tiempo' 'Congruencia','Grupo')], unique)
```{r}
res.aov <- anova_test(
  data = BDgud, dv = Tiempo, wid = ID,
  within = Bloque, between = c(Congruencia, Grupo)
  )
get_anova_table(res.aov)
```
```{r}
anova_ma <- BDgud %>%
  group_by(Bloque) %>%
  anova_test(dv = Tiempo, wid = ID, between = c(Congruencia, Grupo))
anova_ma

```
```{r}
stress.effect <- BDgud %>%
  group_by(Bloque, Congruencia) %>%
  anova_test(dv = Tiempo, wid = ID, between = Grupo)
stress.effect 
```
```{r}
pwc <- BDgud %>%
  group_by(Bloque, Congruencia) %>%
  pairwise_t_test(Tiempo ~ Grupo, p.adjust.method = "bonferroni") %>%
  select(-p, -p.signif) # Remove details
# Focus on the results of "female" at t2
pwc 
```

```{r}
BDgudAl<-BDgud[which(BDgud$Bloque=='Alterno'),]
BDgudAl
bxpAl <- ggboxplot(BDgudAl, x = "Congruencia",y = "Tiempo",color = "Grupo",
  palette = c("#937DC2","#E9C2F2")) 
bxpAl<- bxpAl + labs(x='Alterno', y='Tiempo de respuesta
[ms]') + scale_y_continuous(breaks=seq(0, 2000, 200))

bxpAl

```
```{r}
BDgud2 <- read.csv(file = "time_mamis2.csv")
BDgud2
```
```{r}
BDgud2<-na.omit(BDgud2)
BDgud2$Congruencia[BDgud2$Congruencia=="congruent"]<-"c"
BDgud2$Congruencia[BDgud2$Congruencia=="incongruent"]<-"i"

BDgud2$Grupo[BDgud2$Grupo=="1"]<-"Sin horario laboral fijo"
BDgud2$Grupo[BDgud2$Grupo=="2"]<-"Con horario laboral fijo"
BDgud2$Bloque[BDgud2$Bloque=="Both"]<-"Puro"
BDgud2$Bloque[BDgud2$Bloque=="Repeat"]<-"Repetición"
BDgud2$Bloque[BDgud2$Bloque=="Switch"]<-"Alterno"
BDgud2 <- cbind(ID=1:nrow(BDgud2),BDgud2)
BDgud2 <- BDgud2 %>% convert_as_factor(Bloque,ID, Congruencia, Grupo)
BDgud2 <- BDgud2%>% select (-X)


BDgud2

```

```{r}
anova_ma <- BDgud2 %>%
  group_by(Bloque) %>%
  anova_test(dv = Tiempo, wid = ID, between = c(Congruencia, Grupo))
anova_ma

```
```{r}
stress.effect <- BDgud2 %>%
  group_by(Bloque, Congruencia) %>%
  anova_test(dv = Tiempo, wid = ID, between = Grupo)
stress.effect 
```
```{r}
bxp <- ggboxplot(BDgud2, x = "Congruencia",y = "Tiempo",color = "Grupo", facet.by =  "Bloque",
  palette = c("#937DC2","#E9C2F2")) 
bxp
```
#Correlation
```{r}
switch_mamis <- read.csv(file = "correlation_mamis.csv")
aciertosi <- read.csv(file = "aciertosi.csv")
aciertosc <- read.csv(file = "aciertosc.csv")
aciertosi<-aciertosi%>% select (-X)
aciertosc<-aciertosc%>% select (-X)
switch_mamis
aciertosi
```
```{r}
cor<-merge(x= BD[,1:3], y= switch_mamis, all= TRUE)
cor<-merge(x= cor, y= aciertosi, all= TRUE)
cor<-merge(x= cor, y= aciertosc, all= TRUE)
cor$Grupo[cor$Grupo=="1"]<-"Sin horario laboral fijo"
cor$Grupo[cor$Grupo=="2"]<-"Con horario laboral fijo"
cor
```
```{r}
#Tiempos de cuidado vs incongruentes/congruentes
cor.test(cor$Tiempo.de.Cuidado[which(cor$Grupo=='Con horario laboral fijo')],cor$congruent[which(cor$Grupo=='Con horario laboral fijo')],method = "spearman",exact=FALSE)
cor.test(cor$Tiempo.de.Cuidado[which(cor$Grupo=='Con horario laboral fijo')],cor$incongruent[which(cor$Grupo=='Con horario laboral fijo')],method = "spearman",exact=FALSE)
```
```{r}
ggplot(cor, aes(x=Tiempo.de.Cuidado, y=congruent, color=Grupo)) + 
    geom_point(size=4) +scale_color_manual(values=c("#937DC2","#E9C2F2"))+
    labs(
        color ="Grupo",
        x="Tiempo de cuidado
[hrs]",
        y="Tiempo de respuesta
(Alterno,congruente)
[ms]"
    )+
    theme_minimal() + scale_y_continuous(breaks=seq(0, 2000, 200))
```
```{r}
ggplot(cor, aes(x=Tiempo.de.Cuidado, y=incongruent, color=Grupo)) + 
    geom_point(size=4) +scale_color_manual(values=c("#937DC2","#E9C2F2"))+
    labs(
        color ="Grupo",
             x="Tiempo de cuidado
[hrs]",
        y="Tiempo de respuesta
(Alterno,incongruente)
[ms]"
    )+
    theme_minimal() + scale_y_continuous(breaks=seq(0, 2000, 200))
```
```{r}
#Tiempos de cuidad vs porcentaje de aciertos incongruentes(Mamás con horario laboral fijo)
cor.test(cor$Tiempo.de.Cuidado[which(cor$Grupo=='Con horario laboral fijo')],cor$Porcentaje.de.aciertos.incongruentes[which(cor$Grupo=='Con horario laboral fijo')],method = "spearman",exact=FALSE)
cor.test(cor$Tiempo.de.Cuidado[which(cor$Grupo=='Con horario laboral fijo')],cor$Porcentaje.de.aciertos.congruentes[which(cor$Grupo=='Con horario laboral fijo')],method = "spearman",exact=FALSE)
```
```{r}
ggplot(cor, aes(x=Tiempo.de.Cuidado, y=Porcentaje.de.aciertos.incongruentes, color=Grupo)) + 
    geom_point(size=4) +scale_color_manual(values=c("#937DC2","#E9C2F2"))+
    labs(
        color ="Grupo",
        x="Tiempo de cuidado
[hrs]",
        y="Porcentaje de aciertos
(Alterno,incongruente)
[%]"
    )+
    theme_minimal()
```
```{r}
ggplot(cor, aes(x=Tiempo.de.Cuidado, y=Porcentaje.de.aciertos.congruentes, color=Grupo)) + 
    geom_point(size=4) +scale_color_manual(values=c("#937DC2","#E9C2F2"))+
    labs(
        color ="Grupo",
        x="Tiempo de cuidado
[hrs]",
        y="Porcentaje de aciertos
(Alterno,congruente)
[%]"
    )+
    theme_minimal() 
```

```{r}
#Tiempos de cuidado vs porcentaje de aciertos incongruentes(Todas las mamás)
cor.test(cor$incongruent,cor$Porcentaje.de.aciertos.incongruentes,method = "spearman",exact=FALSE)

#Tiempos de cuidad vs porcentaje de aciertos incongruentes(Mamás con horario laboral fijo)
cor.test(cor$incongruent[which(cor$Grupo=='Con horario laboral fijo')],cor$Porcentaje.de.aciertos.incongruentes[which(cor$Grupo=='Con horario laboral fijo')],method = "spearman",exact=FALSE)
```
```{r}
ggplot(cor, aes(x=incongruent, y=Porcentaje.de.aciertos.incongruentes, color=Grupo)) + 
    geom_point(size=4) +scale_color_manual(values=c("#937DC2","#E9C2F2"))+
    labs(
        color ="Grupo",
        x="Tiempo de cuidado",
        y="Tiempo de respuesta
(Alterno,congruente)"
    )+
    theme_minimal()
```
```{r}
anova_test(dv = Porcentaje.de.aciertos.incongruentes, wid = Sujetos, between = Grupo, data=cor)
```
```{r}
shapiro.test(cor$Porcentaje.de.aciertos.incongruentes) 
car::leveneTest(y=cor$Porcentaje.de.aciertos.incongruentes, group = as.factor(cor$Grupo), center = median)
pairwise_t_test(Porcentaje.de.aciertos.incongruentes ~ Grupo, p.adjust.method = "bonferroni", data=cor) %>%
  select(-p, -p.signif) 
wilcox.test(Porcentaje.de.aciertos.incongruentes ~ Grupo, data = cor,
                   exact = FALSE)
wilcox.test(Porcentaje.de.aciertos.congruentes ~ Grupo, data = cor,
                   exact = FALSE)
```
```{r}
cornew <- cor %>%
  gather(key = "Congruencia", value = "Porcentaje", Porcentaje.de.aciertos.congruentes, Porcentaje.de.aciertos.incongruentes) 
cornew$Congruencia[cornew$Congruencia=="Porcentaje.de.aciertos.congruentes"]<-"congruente"
cornew$Congruencia[cornew$Congruencia=="Porcentaje.de.aciertos.incongruentes"]<-"incongruente"
cornew
```
```{r}
bxpPi <- ggboxplot(cor, x = "Grupo",y = "Porcentaje.de.aciertos.incongruentes",color="Grupo",
  palette = c("#E9C2F2","#937DC2")) 
bxpPi
```
```{r}
bxpPc <- ggboxplot(cor, x = "Grupo",y = "Porcentaje.de.aciertos.congruentes", color="Grupo",palette = c("#E9C2F2","#937DC2")) 
bxpPc 
```
```{r}
bxpP <- ggboxplot(cornew, x = "Congruencia",y = "Porcentaje",color="Grupo",
  palette = c("#937DC2","#E9C2F2")) 
bxpP<- bxpP + labs(x='Alterno', y='Porcentaje de aciertos
[%]') + scale_y_continuous(breaks=seq(0, 100, 20))
bxpP
```
```{r}
car::leveneTest(y=cor$Tiempo.de.Cuidado, group = as.factor(cor$Grupo), center = median)

```